臺灣高等法院刑事裁定　　　　　　　　　96年度抗字第1378號
抗　告　人
即　被　告　甲○○
上列抗告人因業務過失傷害案件，不服臺灣台北地方法院中華民
國96年11月12日裁定（95年度交易字第692號），提起抗告，本
院裁定如下：
    主  文
原裁定撤銷，發回台灣台北地方法院。
    理  由
一、原裁定意旨略以：被告甲○○因業務過失傷害案件，經原審
    於96年8月30日以95年度交易字第692號宣示判決後，已於96
    年9月6日將判決正本送達於被告所陳明之臺北縣深坑鄉○○
    路○段200號5樓之戶籍地址，因未獲會晤被告本人，亦無受
    領文書之同居人或受僱人，而將該文書寄存於台北縣政府警
    察局新店分局深坑派出所，此有送達證書可證。自96年9 月
    16日生送達之效力，並起算上訴之10日期間，加計被告住所
    之在途期間2日，最末日為96年9月28日，被告最遲應於該期
    日前提出上訴。惟被告卻於96年10月29日始具狀向原審聲明
    上訴，已逾上開不變期間，且此一瑕疵無從補正，其本件上
    訴，應予駁回等語。
二、抗告意旨略以：抗告人即被告經台北縣政府警察局新店分局
    深坑派出所通知至該所領取法院寄存之訴訟文書時，該所漏
    未將原審95年度交易字第692號刑事判決書交付予抗告人收
    受，前開刑事判決書因台北縣政府警察局新店分局深坑派出
    所之疏失，致未送達予抗告人收受，其過失自不能由抗告人
    承受，原審判決書既未經合法送達，判決自屬未確定，抗告
    人於知悉判決時起即96年10月29日提起上訴，核屬於法有據
    ，原審逕以裁定駁回抗告人之上訴，自有違誤甚明，爰提起
    抗告，懇請廢棄原裁定，俾維抗告人權益等語。
三、按上訴期間為10日，自送達判決後起算，固為刑事訴訟法第
    349條前段所明定，惟應以合法送達為前提，上訴期間始能
    起算。又刑事送達文書，依刑事訴訟法第62條規定，除該法
    第6章有特別規定外，準用民事訴訟法之規定。關於寄存送
    達，刑事訴訟法並無特別規定，則準用民事訴訟法第138條
    之規定，其方式係「將文書寄存送達地之自治或警察機關，
    並作送達通知書兩份，一份黏貼於應受送達人住居所、事務
    所、營業所或其就業處所門首，另一份置於該送達處所信箱
    或其他適當位置，以為送達」。再者，證據之證明力，由法
    院本於確信自由判斷。但不得違背經驗法則及論理法則，刑
    事訴訟法第155條第1項定有明文，又經驗法則乃在普通一般
    人基於日常生活所得之經驗，從客觀上應認為確實之定則、
    論理法則乃理則上當然存在之定則，是以對內容有疑義之證
    據，仍應調查其他必要之證據，不得作為判決之唯一證據。
    （最高法院77年度第11次刑事庭會議決議(一)參照）。
四、經查：原審審查本件之送達證書，認寄存送達形式上合法，
    被告逾越上訴不變期間，而駁回其上訴，固非無見。惟本件
    抗告人指稱：其依深坑派出所通知前往領取寄存之文書時，
    該所漏未交付原審95年度交易字第692號刑事判決書等語，
    核與原審卷附之承辦股書記官向深坑派出所電話詢問抗告人
    是否收受判決，請傳真當日被告簽收判決之證明，該所警員
    張佑仲於96年11月1日下午12時50分答覆：「經查詢96年9月
    6日當事人收受司法文書之紀錄，被告甲○○當日有兩份司
    法文書，被告僅領取其中一份，另一份並未領取，造成此疏
    誤，而未領取之判決為95年度易字第692號的司法文書。」
    等語之台灣台北地方法院公務電話紀錄相符 (見原審卷第20
    5頁)，則前開刑事判決之寄存送達是否業經依法律規定之方
    式：「將文書寄存送達地之自治或警察機關，並作送達通知
    書兩份，一份黏貼於應受送達人住居所、事務所、營業所或
    其就業處所門首，另一份置於該送達處所信箱或其他適當位
    置，以為送達」。若果已依前開規定為合法之寄存送達，抗
    告人確實已依派出所通知前往領取司法文書，卻因員警疏失
    致未交付應受送達之文書，則是否仍得依刑事訴訟法第62條
    準用民事訴訟法第138條第2項之規定，自寄存之日起，經10
    日發生送達之效力，非無疑義，此與刑事判決正本有無合法
    送達，以及抗告人本案上訴有無逾期攸關，對抗告人之利益
    有重大關係，又非屬不能調查釐清之事項，原審就此一爭點
    未究明前，逕以本案上訴程序違背規定為由，為上訴駁回之
    裁定，即有未洽。
五、綜上所述，抗告人抗告意旨所述為有理由，應由本院將原裁
    定撤銷發回原審法院，詳為調查，為適法之處理。
據上論結，應依刑事訴訟法第413條，裁定如主文。
中　　華　　民　　國　　96　　年　　12　　月　　26　　日
                  刑事第九庭審判長法  官  劉景星
                                  法  官  吳啟民
                                  法  官  王敏慧
以上正本證明與原本無異。
如不服本裁定，應於收受送達後五日內向本院提出再抗告狀。
                                  書記官  丁淑蘭
中　　華　　民　　國　　96　　年　　12　　月　　26　　日
